【裁判字號】    99,小上,22
【裁判日期】    990312
【裁判案由】    侵權行為損害賠償
【裁判全文】
臺灣板橋地方法院民事裁定              99年度小上字第22號
上  訴  人  乙○○
被  上訴人  甲○○
上列當事人間請求侵權行為損害賠償事件，上訴人對於中華民國
99年1 月25日本院板橋簡易庭98年度板小字第3640號第一審判決
提起上訴，本院裁定如下：
    主  文
上訴駁回。
第二審訴訟費用新臺幣壹仟伍佰元由上訴人負擔。
    理  由
一、按對於小額程序之第一審裁判之上訴，非以其違背法令為理
    由，不得為之，民事訴訟法第436 條之24第2 項定有明文。
    依同法第468 條規定，判決不適用法規或適用不當者，為違
    背法令。而判決有同法第469 條所列各款情形之一者，為當
    然違背法令。是當事人提起上訴，如依民事訴訟法第468 條
    規定，以判決有不適用法規或適用法規不當為理由時，其上
    訴狀或理由書應有具體之指摘，並揭示該法規之條項或其內
    容。若係成文法以外之法則，應揭示該法則之旨趣。倘為司
    法院解釋、或本院之判例，則應揭示該判解之字號或其內容
    。如依民事訴訟法第469 條所列各款情形為理由時，其上訴
    狀或理由書，應揭示合於該條款之事實。上訴狀或理由書如
    未依此項方法表明，或其所表明者，顯與上開法條規定之情
    形不相合時，即難認為已對原審判決之違背法令有具體之指
    摘，其上訴自難認為合法（最高法院79年台上字第2219號判
    例意旨參照）。
二、本件上訴人係對於小額訴訟之第一審判決提起上訴，核其上
    訴理由狀所載上訴理由為：被上訴人既於原審承認帶狗至上
    訴人家中；上訴人亦當庭提出造成陽台水管阻塞之狗毛證據
    ，並請求傳訊證人工程行老闆丁榮宗及工人；並於民國99年
    1月20日陳報狀附上狗爪汙損牆面及施工中照片影本為證。
    原審判決僅說明確有雇工整修，但無法由上開證據證明侵害
    上訴人權利之事實，而予駁回，顯有誤解。即原審未裁示亦
    未傳訊致影響判決結果，爰提起上訴等語。經核僅係就原審
    取捨證據、認定事實之職權行使，指摘其為不當，而未具體
    表明合於不適用法規、適用法規不當、或有民事訴訟法第46
    9條所列各款之情形。難認對該判決之如何違背法令已有具
    體指摘。依首揭說明，已難認其上訴為合法。況本件上訴人
    請求被上訴人賠償新臺幣（下同）2萬6,775元，其計算基準
    乃以卷附98年9月10日統一發票為據。原判決以前開發票既
    記載「客廳及大走道粉刷」，而不及上訴人其他主張（即未
    含「狗毛阻塞水管之修繕費」），自無進步審酌上訴人提出
    「造成陽台水管阻塞之狗毛證據」之必要；而單執上訴人所
    提出統一發票、照片、併參與施工老闆、工人證述內容，固
    可佐上訴人確有雇工修繕之事實，然與前開損害係由被上訴
    人之狗所造成間，尚屬有間（即被上訴人承認有帶狗至上訴
    人住處，尚不足為「被上訴人之狗確汙損上訴人住處牆面」
    之推斷。），是認本件上訴人就所主張：被上訴人之有責事
    實，與上訴人所受損害，併二者間具相當因果關係間，無法
    證明為真，上訴人之請求應予駁回，於法自無不合。基上，
    本件上訴顯難認為合法，應予駁回。
三、本件第二審訴訟費用1,500元，應由上訴人負擔，爰確定如
    主文第2 項所示。
四、據上論結，本件上訴為不合法，依民事訴訟法第436 條之32
    第1 項、第2 項、第444 條第1 項前段、第436 條之19第1
    項、第95條、第78條，裁定如主文。
中    華    民    國    99    年    3    月    12    日
                  民事第一庭審判長法  官  李世貴
                                  法  官  黃若美
                                  法  官  黃信滿
以上正本係照原本作成
不得抗告
中    華    民    國    99    年    3    月    12    日
                                  書記官  莊琬婷

司法院資訊處製作；財團法人民間司法改革基金會備份。
